臺灣臺中地方法院交通事件裁定　　　　 96年度交聲字第311號
原處分機關　交通部公路總局臺中區監理所豐原監理站
異　議　人
即受處分人　甲○○
上列受處分人因違反道路交通管理處罰條例案件，對於交通部公
路總局臺中區監理所豐原監理站民國九十六年三月五日所為之處
分（原處分案號：豐監稽違字第裁六三－ＨＣ0000000號
），聲明異議，本院裁定如下：
    主  文
異議駁回。
    理  由
一、原處分意旨略以：異議人即受處分人（下稱受處分人）甲○
    ○騎乘Ｇ六Ｒ－九三六號重型機車，於九十五年十二月二十
    六日十二時零五分，在台中縣神岡鄉○○路○道口，因「不
    遵守道路交通標誌之指示」之違規，經臺中縣警察局豐原分
    局員警當場攔停舉發，經向原舉發機關查證違規屬實，本站
    遂於九十六年三月五日以豐監稽違字第裁六三－ＨＣ000
    0000號裁決書裁處罰鍰新臺幣（下同）九百元，於法並
    無不合等語。
二、聲明異議意旨略以：違規事實及違規地點均不符，受處分人
    雖未轉入慢車道，但行駛在神岡鄉○○路三一五號商家前之
    路段是屬可行駛之路段，尚未行駛超過標線安全島及匝道口
    ，即被認定是違規而開單，爰依法聲明異議云云。
三、按汽車駕駛人，駕駛汽車有不遵守道路交通標誌、標線、號
    誌之指示者，而本章各條無處罰之規定者，處新臺幣九百元
    以上一千八百元以下罰鍰，道路交通管理處罰條例第六十條
    第二項第三款定有明文。
四、經查：本件受處分人甲○○於九十五年十二月二十六日十二
    時零五分許，騎乘車號Ｇ六Ｒ－九三六號重型機車，於臺中
    縣神岡鄉○○路○道口，經警攔停舉發「未依規定行駛機慢
    車道」而有不遵守道路交通標誌之指示等情，有舉發違反道
    路交通管理事件通知單、違反道路交通管理事件裁決書、臺
    中縣警察局豐原分局九十六年一月二十五日中縣警交字第０
    九六００００六八五號函影本各一份及現場照片十六張附卷
    可稽，前揭事實，應堪以認定。受處分人雖以上開情詞置辯
    ，惟查：受處分人違規遭攔停處前方交叉路口豎有道路專行
    車輛（腳踏車及機車專行）、道路遵行方向（僅准右轉）及
    禁止機車進入等標誌，且其前方之國道高速公路高架橋上方
    懸有明顯之白色指示標誌，其上有「機慢車專用車道右轉」
    之黑色字樣，旁邊並以一藍色圓形標誌表明腳踏車及機車專
    行之意，地面上有指示機車右轉的標線，一般機車駕駛人只
    要稍加注意，均能清楚知悉於行經該路口時，應轉入機慢車
    專用車道行駛，而不可直行，此有前揭現場照片十六張在卷
    可佐，並經證人即當時取締警員乙○○到庭具結證明屬實，
    又依照片中顯示豎立標誌牌之位置及地上標線之字體，均清
    晰可見，並無足以影響駕駛人視線之遮蔽物，故駕駛人應無
    不能注意之情事，受處分人辯稱該路段為可行駛之路段及沒
    有注意到這些標誌及標線等語，顯不可採。從而，原處分機
    關據以援引前開規定，裁處罰鍰九百元，於法並無不當，本
    件聲明異議為無理由，應予駁回。
據上論斷，應依道路交通管理處罰條例第八十七條第二項，道路
交通案件處理辦法第十九條，裁定如主文。
中　　華　　民　　國　　96  　年　　4 　月　　26  　　日
　　　　　　　　    　交通法庭法　官  郭瑞祥
以上正本證明與原本無異。
如不服本裁定應於送達後5 日內向本院提出抗告狀。
                              書記官  賴亮蓉
中　　華　　民　　國　　96  　年　　4 　月　　26  　　日
